【裁判字號】    97,交聲,108
【裁判日期】    970519
【裁判案由】    違反道路交通管理處罰條例
【裁判全文】
臺灣宜蘭地方法院交通事件裁定         97年度交聲字第108號
移
異  議  人
即受處分人  甲○○
上列受處分人因違反道路交通管理處罰條例案件，對於交通部公
路總局臺北監理所宜蘭監理站於民國97年3月21日所為之處分（
原處分案號：宜監字第裁43-C00000000號），聲明異議，本院裁
定如下：
    主  文
異議駁回。
    理  由
一、按汽（機）車駕駛人，行經有燈光號誌管制之交岔路口闖紅
    燈者，處新臺幣（下同）1,800元以上5,400元以下罰鍰，道
    路交通管理處罰條例第53條第1項及同條例第3條第8款定有
    明文，且汽（機）車駕駛人駕駛汽車違反道路交通管理處罰
    條例第53條規定者，除應依該條所規定之罰鍰處罰外，並予
    記違規點數3點，同條例第63條第1項第3款亦有明文。
二、本件異議人即受處分人甲○○於民國96年12月22日上午11時
    2分許，騎乘車牌號碼ASD-135號機車，行經臺北縣新店市○
    ○路與安康設有紅綠燈號誌管制之交岔路口時，明知其行進
    方向安豐路之燈光號誌係禁止通行之紅燈號誌，竟闖紅燈行
    駛，為臺北縣政府警察局新店分局雙城派出所員警攔停，以
    受處分人有違反道路交通管理處罰條例第53條第1項規定之
    行為掣單舉發。嗣受處分人於舉發通知單上所載應到案日期
    前向原處分機關提出申訴，經原處分機關函請原舉發單位調
    查結果，仍認受處分人有上開闖紅燈之違規行為，原處分機
    關乃於96年1月2日依道路交通管理處罰條例第53條第1項及
    第63條（漏載第1項第3款）及違反道路交通管理事件統一裁
    罰標準表之規定裁處罰鍰1,800元並記違規點數3點。
三、本件受處分人矢口否認其有闖紅燈之違規行為，辯稱：是因
    修理機車從機車行出來，機車行是在兩個紅燈中間，我是要
    騎到對面去加油，我沒有闖紅燈云云。經查：受處分人於上
    開時地騎乘機車有闖紅燈之違規行為，業經證人即當日值勤
    員警乙○○○○到庭結證稱：「異議人從安豐路直行出來往
    安康路方向，他的前方有紅綠燈是安豐路專用號誌，異議人
    從機車行出來的話，他前面就有安豐路專用號誌，當時是紅
    燈，異議人應該可以看到是紅燈，我當時值勤站立的位置是
    在安康路的全家超商前面，距離異議人約有50公尺左右的距
    離，我的視線沒有辦法確定異議人是否從機車行出來，但是
    可以清楚看到他有通過這個路口過來」等語明確（見本院卷
    第19頁筆錄），並有現場照片附卷可稽，則以現場照片所示
    ，機車行前方即為安豐路專用號誌之紅綠燈，若受處分人確
    係從機車行出來，當可清楚見到紅綠燈號誌無誤，且經本院
    勘驗當日舉發之錄影光碟，可知「安豐路紅燈號誌時，異議
    人騎機車通過路口，於警員攔停時，走下機車，牽機車往員
    警方向行進」，亦有本院當庭勘驗筆錄在卷可稽（見本院卷
    第19頁），核均與證人陳志強所證述之情節相符，堪信證人
    陳志強所證述之情節為真實，故受處分人空言否認有違規之
    行為，不足為據。
四、從而，本件受處分人有闖紅燈之違規行為事證明確，原處分
    機關依道路交通管理處罰條例第53條第1項、第63條第1項第
    3款及違反道路交通管理事件統一裁罰標準表規定裁處受處
    分人罰鍰新臺幣1,800元並予記違規點數3點，核無違誤，本
    件受處分人之異議為無理由，應予駁回。
據上論斷，應依道路交通案件處理辦法第19條，裁定如主文。
中    華    民    國    97    年     5    月    19    日
                  交通法庭法  官   鄭貽馨
以上正本證明與原本無異。
如不服本裁定，應於裁定送達後5日內，向本院提出抗告狀。（
應附繕本）
                          書記官   林嘉萍
中    華    民    國    97    年    5    月    19    日


司法院資訊處製作；財團法人民間司法改革基金會備份。
